【裁判字號】    98,訴,2677
【裁判日期】    981130
【裁判案由】    毒品危害防制條例
【裁判全文】
臺灣臺中地方法院刑事判決              98年度訴字第2677號
公  訴  人  臺灣臺中地方法院檢察署檢察官
被      告  甲○○
                      7樓之6.
                    （現於臺灣臺中監獄受刑中）
上列被告因毒品危害防制條例案件，經檢察官提起公訴（98年度
毒偵字第2584號），被告於準備程序中就被訴事實為有罪之陳述
，受命法官於聽取當事人之意見後，由本院合議庭裁定以簡式審
判程序，判決如下：
    主    文
甲○○施用第一級毒品，累犯，處有期徒刑壹年。
    犯罪事實
一、甲○○前因槍砲案件，經臺灣雲林地方法院以79年度易字第
    845號判決判處有期徒刑1年6月，由臺灣高等法院臺南分院
    判決駁回上訴確定；又因煙毒案件，經臺灣雲林地方法院以
    80年度訴字第58號判決判處有期徒刑4年確定；上開二罪嗣
    經法院裁定應執行有期徒刑4年10月確定，於民國83年4月18
    日假釋出監，本應至85年6月17日假釋期間始行屆滿；惟甲
    ○○於假釋期內另因傷害致死案件，經臺灣高等法院臺中分
    院以85年度上訴字第299號判決判處有期徒刑9年確定，上開
    假釋亦遭撤銷，所餘殘刑有期徒刑2年1月30日再與前揭所處
    有期徒刑9年之刑期接續執行，於89年3月2日再次假釋出監
    ，應至94年3月14日假釋期滿；詎甲○○再因另案遭撤銷假
    釋，入監執行所餘殘刑有期徒刑5年12日，嗣經臺灣雲林地
    方法院依中華民國九十六年罪犯減刑條例裁定減刑，於96年
    7月15日在監服刑期滿執行完畢。又其曾因施用毒品案件，
    經觀察勒戒後，認有繼續施用毒品之傾向，再送戒治處所施
    以強制戒治後，於92年11月5日執行完畢釋放，並由臺灣臺
    中地方法院檢察署檢察官以93年度戒毒偵字第43號為不起訴
    處分確定；又於前開強制戒治執行完畢釋放後5年內之97年
    間，再因多次施用毒品案件，經本院分別判處有期徒刑1年1
    月、8月、4月、8月及1年確定（其後並定應執行刑為3年6月
    確定）。詎其猶不知悔改，復基於施用第一毒品之犯意，於
    98年4月19日凌晨0時許，在臺中市○○路○段干城車站處，
    以將海洛因摻入香菸內點燃吸食的方式，非法施用第一級毒
    品海洛因1次。嗣於同月23日20時許，在臺中市○區○○路1
    段與德化街口處，為警盤查查悉其為毒品顧慮人口，而配合
    警察採尿送驗結果，嗎啡呈陽性反應，始查悉上情。
二、證據名稱：
    (一)被告於警詢、偵查、本院準備程序及審理時之自白。
    (二)中山醫學大學附設醫院檢驗科藥物檢測中心98年5月9日尿
      液檢驗報告1紙。
三、論罪科刑：核被告所為，係犯毒品危害防制條例第10條第1
    項之施用第一級毒品罪。被告為供已施用而於施用前持有第
    一級毒品海洛因之低度行為，為其施用之高度行為所吸收，
    不另論罪。再按刑法第62條所謂發覺，固非以有偵查犯罪權
    之機關或人員確知其人犯罪無誤為必要，而於對其發生嫌疑
    時，即得謂為已發覺；但此項對犯人之嫌疑，仍須有確切之
    根據得為合理之可疑者，始足當之，若單純主觀上之懷疑，
    要不得謂已發生嫌疑（最高法院72年臺上字第641號判例意
    旨參照）。查，被告係於98年4月23日20時許，在臺中市○
    區○○路1段與德化街口處，為警盤查查悉其為毒品顧慮人
    口，被告即主動供出如犯罪事實欄所示之施用第一級毒品海
    洛因犯行乙節，除據被告供述無誤外，並有警員職務報告1
    紙可憑，則警察因發現被告有毒品前科為毒品顧慮人口而懷
    疑被告有施用毒品，核屬單純主觀上之懷疑，依據上開說明
    ，應認被告就如犯罪事實欄部分所示之施用第一級毒品犯行
    符合自首規定，爰就被告此部分犯行依刑法第62條前段規定
    減輕其刑。又本案被告在警局係供承其施用毒品海洛因來源
    係自案外人綽號「阿忠」之人，並無因而查獲之情形，是本
    案並不符合被告有供出毒品來源，因而破獲之情形，自無從
    依據毒品危害防制條例之相關規定減輕其刑，併此敘明。又
    被告有如前開所示之科刑執行紀錄，有臺灣高等法院被告前
    案紀錄表乙份在卷可憑，其於受徒刑執行完畢後5年以內，
    故意再犯本件有期徒刑以上之罪，為累犯，應依刑法第47條
    第1項之規定加重其刑，並依法先加後減。爰審酌被告前有
    多次施用毒品前科，仍無法戒絕毒癮，竟又再次施用第一級
    毒品，無視於毒品對於自身健康之戕害及國家對於杜絕毒品
    犯罪之禁令，惟念其犯後坦承犯行，且犯後已在他人販賣毒
    品案件作證，供出販賣毒品之人，有本院98年度訴字第2321
    號判決可憑，故被告犯後態度良好等一切情狀，量處如主文
    所示之刑。
四、應適用之法條：
    (一)刑事訴訟法第273條之1第1項、第299條第1項前段、第310
      條之2、第454條第1項。
    (二)毒品危害防制條例第10條第1項。
    (三)刑法第11條前段、第47條第1項、第62條前段。
五、如不服本判決，得於判決書送達之日起10日內，以書狀敘述
    理由，向本院提出上訴（須附繕本）。
中    華    民    國    98    年    11    月    30    日
                  刑事第十六庭  法  官  黃建都
以上正本證明與原本無異。
                                書記官  賴玉真
中    華    民    國    98    年    11    月    30    日
附錄論罪科刑法條：
毒品危害防制條例第10條第1項：
施用第一級毒品者，處6月以上5年以下有期徒刑。


司法院資訊處製作；財團法人民間司法改革基金會備份。
